【裁判字號】    97,訴,1627
【裁判日期】    970930
【裁判案由】    毒品危害防制條例
【裁判全文】
臺灣臺北地方法院刑事判決              97年度訴字第1627號
    公  訴  人  臺灣臺北地方法院檢察署檢察官
    被      告  甲○○
上列被告因違反毒品危害防制條例案件，經檢察官提起公訴（97
年度毒偵字第2021號），被告於準備程序期日就被訴事實為有罪
之陳述，本院合議庭裁定由受命法官獨任進行簡式審判程序，判
決如下：
    主      文
甲○○施用第一級毒品，累犯，處有期徒刑捌月。
    事實及理由
一、本件係經被告甲○○於準備程序期日，就被訴事實為有罪之
    陳述，經受命法官告知被告簡式審判程序之旨，並聽取檢察
    官及被告之意見後，本院合議庭裁定由受命法官獨任以簡式
    審判程序加以審理，則依據刑事訴訟法第二百七十三條之二
    、同法第一百五十九條第二項之規定，不適用傳聞法則有關
    限制證據能力之相關規定；並依同法第三百十條之二準用同
    法第四百五十四條之規定，製作略式判決書，依法僅需記載
    犯罪事實、證據名稱及應適用之法條，並得以簡略方式為之
    ，如認定之犯罪事實、證據及應適用之法條，與檢察官聲請
    簡易判決處刑書或起訴書之記載相同者，得引用之，合先敘
    明。
二、犯罪事實：
    （一）甲○○前於民國九十三年間，因違反毒品危害防制條
          例（施用第一級毒品）案件，經本院裁定令入觀察、
          勒戒後，因認無繼續施用毒品之傾向，於同年八月二
          十日執行完畢釋放出所，並經臺灣臺北地方法院檢察
          署檢察官於同月二十六日以九十三年度毒偵字第一四
          一七號不起訴處分確定。
    （二）又於九十四年間，因違反毒品危害防制條例案件（連
          續施用第二級、第一級毒品罪），經法院判決有期徒
          刑四月、七月確定，經與另經法院判決有期徒刑七月
          之違反毒品危害防制條例案件（轉讓第二級毒品罪）
          ，裁定應執行刑有期徒刑一年四月確定，甫於九十五
          年十二月二十五日因縮刑期滿執行完畢。
    （三）詎其仍不知悔改，其於前揭觀察、勒戒執行完畢釋放
          後五年內，復基於施用第一級毒品海洛因之犯意，於
          九十七年五月四日晚間七時三十分許為警採尿之時回
          溯二十六小時內之某時（應排除為警查獲時起至採尿
          時止之期間），在臺北市○○路○段某處之某不詳加
          油站之廁所內（起訴書誤載為臺北市中山區○○○路
          ○段六十巷三十號地下室住處內），以將第一級毒品
          海洛因置入針筒（未扣案）內注射方式，施用第一級
          毒品海洛因一次（並無積極證據認其有餘一次之施用
          行為）。嗣於同日晚間七時許，經警在甲○○臺北市
          中山區○○○路○段六十巷三十號地下室住處，查獲
          其友人唐崇仁持有毒品，復經甲○○同意採尿送驗呈
          鴉片類陽性反應，而查獲上情。
三、本件證據及應適用之法條，除均引用檢察官起訴書（如附件
    ）相同部分之記載外，證據增載：（一）被告甲○○於本院
    審理時坦承犯行不諱，並當庭為認罪之表示（見本院卷九十
    七年九月十八日審判筆錄）。（二）勘查採證同意書、尿液
    檢體委驗單（尿液檢體編號：○二六六三一）、扣押物品清
    單、自願受搜索同意書各一紙。（三）按海洛因經注射入人
    體後，其代謝物嗎啡之平均可檢出時限約為二十六小時，此
    有行政院衛生署藥物食品檢驗局八十一年九月八日（八一）
    藥檢壹字第八一一四八八五號函旨可按，堪認被告確於採尿
    前二十六小時內之某時分（應扣除查獲後採尿前之期間）有
    施用第一級毒品海洛因之犯行，被告雖因時間久遠，致對於
    施用毒品時間前後供述不一，然尚無礙於本院前揭事實認定
    ，附此說明；應適用之法條增補如下：（一）被告甲○○持
    有第一級毒品之低度行為，已為其施用第一級毒品之高度行
    為所吸收，不另論罪。（二）被告有前揭犯罪事實所載之科
    刑及執行完畢紀錄，其受徒刑執行完畢後，五年以內故意再
    犯本件有期徒刑以上之罪，為累犯，應依刑法第四十七條第
    一項規定，加重其刑。
四、爰審酌被告已有多項違反毒品危害防制條例案件及竊盜等罪
    之前科及施以觀察、勒戒之紀錄，素行非佳，此有臺灣高等
    法院被告前案紀錄表存卷可查，其因施用毒品犯行，經觀察
    、勒戒之治療程序，竟仍不思悔改，徹底袪除施用毒品之惡
    習，猶再為本件施用毒品犯行，可知其再犯係陷於毒癮難以
    自拔，意志力甚為薄弱，未能善體國家設置觀察、勒戒機構
    ，協助毒品施用者戒除毒癮之美意，惟念及其施用毒品之犯
    行，在本質上乃屬戕害自己身心健康之行為，被告本次尚未
    有嚴重破壞社會秩序或侵害他人權益之情形，其於本院審理
    時坦承犯行不諱，非無悔意，依此斟酌被告犯罪後之態度尚
    可等一切情狀，量處如主文所示之刑，以示懲戒。
五、爰依刑事訴訟法第二百九十九條第一項前段、第二百七十三
    條之一第一項、第三百十條之二、第四百五十四條第一項、
    第二項，毒品危害防制條例第十條第一項，刑法第十一條前
    段、第四十七條第一項，判決如主文。
六、如不服本件判決，得自收受判決送達之日起十日內，向本院
    提起上訴。
本案經檢察官鄧巧羚到庭執行職務。
中    華    民    國    97    年     9    月    30    日
                         刑事第十六庭 法  官    徐千惠
上正本證明與原本無異。
如不服本判決，應於判決送達後10日內向本院提出上訴狀 (應抄
附繕本)。
                                      書記官    高心羽
中    華    民    國    97    年    10    月    1     日
附件：（97年度毒偵字第2021號起訴書）
附錄本案論罪科刑法條：
毒品危害防制條例第10條
施用第一級毒品者，處6月以上5年以下有期徒刑。
施用第二級毒品者，處3年以下有期徒刑。


司法院資訊處製作；財團法人民間司法改革基金會備份。
